【裁判字號】    92,毒抗,384
【裁判日期】    920806
【裁判案由】    毒品危害防制條例
【裁判全文】
臺灣高等法院刑事裁定                            九十二年度毒抗字第三八四號
    抗  告  人
    即  被  告  甲○○
右抗告人因違反毒品危害防制條例案件，不服臺灣桃園地方法院九十二年度毒聲字第
一七六０號，中華民國九十二年六月十七日裁定，提起抗告，本院裁定如左：
  主  文
抗告駁回。
  理  由
一、本件檢察官聲請意旨略以：被告甲○○前因施用毒品案件，經裁定強制戒治，停
    止戒治後交付保護管束期滿，由台灣桃園地方法院檢察署檢察官於八十九年一月
    十八日以八十九年毒戒偵字第五０號為不起訴處分在案。詎被告復基於施用毒品
    之犯意，自九十二年四月十三日十五時起回溯九十六小時內某時，在不詳地點施
    用第一級毒品海洛因，為警於九十二年四月十三日在桃園縣中壢市○○○路四二
    六號查獲，業有施用毒品之器具針筒二支扣案及台灣檢驗科技股份有限公司濫用
    藥物尿液檢驗報告附卷可稽，復有刑案資料查註記錄表附卷可參。被告於前開不
    起訴處分後五年內再犯毒品危害防制條例第十條第一項之施用第一級毒品罪，爰
    依同條例第二十三條第二項中段之規定，聲請裁定令入戒治處所施以強制戒治。
二、原裁定以：查被告於上述為警查獲時所採之尿液經送驗結果，確呈嗎啡反應，已
    如上述。上開尿液之檢驗方式係採酵素免疫分析法初驗後再以氣相層析質譜儀法
    確認檢驗，其所採取之檢驗方法已足以排除尿液中出現毒品偽陽性反應之可能，
    故其檢驗結果，應無錯誤。被告之尿液中既經驗出有嗎啡反應，足證其確有施用
    第一級毒品之犯行。被告前經強制戒治期滿，經不起訴後五年內再犯本件，依法
    自應令入戒治處所施以強制戒治。聲請人所請，經核於法要無不合，應依毒品危
    害防制條例第二十三條第二項中段，將被告送戒治處所施以強制戒治云云，經核
    並無違誤。
三、被告抗告意旨略以：被告前因失眠，而多次購買安眠藥服用，被告並無施用毒品
    犯行，台灣檢驗科技股份有限公司濫用藥物尿液檢驗報告檢驗結果顯有錯誤，且
    扣案之針筒二支亦非被告所有，爰依法提起抗告，請求重驗尿液，並撤銷原裁定
    。
四、惟被告經台灣桃園地方法院檢察署採取尿液經送驗結果，確有嗎啡之陽性反應，
    且被告尿液檢測係以酵素免疫分析法篩選，再以氣相層析質譜儀分析法檢驗確認
    ，並無因服用藥物而有偽陽性反應之可能，被告顯有施用第一級毒品海洛因無疑
    ，被告抗告指稱因服用安眠藥，致尿液經檢驗含有嗎啡陽性反應，委無可採。足
    見本件抗告，為無理由，應予駁回。
據上論斷，應依刑事訴訟法第四百十二條，裁定如主文。
中      華      民      國    九十二    年      八      月      六      日
                            臺灣高等法院刑事第十四庭
                                審判長法  官  陳  祐  輔
                                      法  官  蔡  國  在
                                      法  官  陳  國  文
右正本證明與原本無異。
不得再抗告。
                                      書記官  蔡  棟  樑
中      華      民      國    九十二    年      八      月      六      日


司法院資訊處製作；財團法人民間司法改革基金會備份。
